# 应付利息的披露

提问人：审计 小达人 时间：2021-04-10 14:28:00
现在应付利息需要放在借款中披露吗？具体怎么披露？

回答人：chenyiwei
现在的报表格式下，“应付利息”不再是一个单独的报表项目，而是并入“其他应付款”列报。附注中仍需单独披露。